<!DOCTYPE html PUBLIC "-//W3C//DTD XHTML 1.0 Transitional//EN" "http://www.w3.org/TR/xhtml1/DTD/xhtml1-transitional.dtd">
<html xmlns="http://www.w3.org/1999/xhtml">
<head>
	<meta http-equiv="Content-Type" content="text/html; charset=iso-8859-1" />
	<title>Ymmärrä suomea</title>
	<style type="text/css" media="all">@import "css/styles.css";</style>
	<script type="text/javascript" src="swfobject.js"></script>
</head>
<body class="font-medium">
	<div id="main-wrapper">
		<div id="topbar"></div>
		<div id="main-menu">
			<table cellspacing="0" cellpadding="0" border="0" class="add-links"><tr>
				<td class="item"><img class="raquo" src="i/raquo.gif" alt="" height="7" width="4" /><a href="/ymmarra/index.php?moduli=sanakirja">Sanakirja</a></td>
				<td class="item"><img class="raquo" src="i/raquo.gif" alt="" height="7" width="4" /><a href="/ymmarra/index.php?moduli=verbit">Verbiluettelo</a></td>
				<td class="item"><img class="raquo" src="i/raquo.gif" alt="" height="7" width="4" /><a href="/ymmarra/index.php?moduli=kielioppi">Kielioppi</a></td>
			</tr></table>
			<table cellspacing="0" cellpadding="0" border="0"><tr>
				<td class="item"><img class="raquo" src="i/raquo.gif" alt="" height="7" width="4" /><a href="/ymmarra/index.php">Etusivu</a></td>
				<td class="item"><img class="raquo" src="i/raquo.gif" alt="" height="7" width="4" /><a href="/ymmarra/index.php?moduli=tekstit">Lukutekstit</a></td>
			</tr></table>
		</div>
		<div id="content">
			<table cellspacing="0" cellpadding="0" border="0" id="content-wrapper"><tr>
				<td>
					<div id="left-menu">
												<div class="header-verb"><span>Verbit</span></div>
						<div class="menu">
								<div class="init"><a href="/ymmarra/index.php?moduli=verbit&kirjain=a">A</a></div>
								<div class="init"><a href="/ymmarra/index.php?moduli=verbit&kirjain=e">E</a></div>
								<div class="init"><a href="/ymmarra/index.php?moduli=verbit&kirjain=h">H</a></div>
								<div class="init"><a href="/ymmarra/index.php?moduli=verbit&kirjain=i">I</a></div>
								<div class="init"><a href="/ymmarra/index.php?moduli=verbit&kirjain=j">J</a></div>
								<div class="init"><a href="/ymmarra/index.php?moduli=verbit&kirjain=k">K</a></div>
								<div class="init"><a href="/ymmarra/index.php?moduli=verbit&kirjain=l">L</a></div>
								<div class="init"><a href="/ymmarra/index.php?moduli=verbit&kirjain=m">M</a></div>
								<div class="init"><a href="/ymmarra/index.php?moduli=verbit&kirjain=n">N</a></div>
								<div class="init"><a href="/ymmarra/index.php?moduli=verbit&kirjain=o">O</a></div>
								<div class="init"><a href="/ymmarra/index.php?moduli=verbit&kirjain=p">P</a></div>
								<div class="init"><a href="/ymmarra/index.php?moduli=verbit&kirjain=r">R</a></div>
								<div class="init"><a href="/ymmarra/index.php?moduli=verbit&kirjain=s">S</a></div>
								<div class="init"><a href="/ymmarra/index.php?moduli=verbit&kirjain=t">T</a></div>
								<div class="init"><a href="/ymmarra/index.php?moduli=verbit&kirjain=u">U</a></div>
								<div class="init"><a href="/ymmarra/index.php?moduli=verbit&kirjain=v">V</a></div>
								<div class="init"><a href="/ymmarra/index.php?moduli=verbit&kirjain=y">Y</a></div>
								<div class="init"><a href="/ymmarra/index.php?moduli=verbit&kirjain=Ä">Ä</a></div>
						</div>					</div>
				</td>
				<td>
					<div id="main-content">
						<div id="path">
							<a href=".">Etusivu</a> &gt; <a href="/ymmarra/index.php?moduli=verbit&kirjain=V">V</a>						</div>
													<h1>VEROTTAA</h1>
						<table cellspacing="0" cellpadding="0" border="0">
							<tr>
								<td colspan="2" style="padding-bottom:10px;"><strong>Aktiivin indikatiivi</strong></td>
							</tr>
							<tr>
								<td><pre>PREESENS                   
minä      verotan          
sinä      verotat          
hän       verottaa         
me        verotamme        
te        verotatte        
he        verottavat       

PASSIIVI
          verotetaan       

IMPERFEKTI                 
         verotin           
         verotit           
         verotti           
         verotimme         
         verotitte         
         verottivat        

PASSIIVI
         verotettiin       

PERFEKTI
olen     verottanut       en 
olet     verottanut       et 
on       verottanut       ei 
olemme   verottaneet      emme 
olette   verottaneet      ette 
ovat     verottaneet      eivät 

PASSIIVI
on       verotettu        ei 

PLUSKVAMPERFEKTI
olin     verottanut      en 
olit     verottanut      et 
oli      verottanut      ei 
olimme   verottaneet     emme 
olitte   verottaneet     ette 
olivat   verottaneet     eivät 

PASSIIVI
oli      verotettu       ei 
</pre></td>
								<td>&nbsp;&nbsp;&nbsp;</td>
								<td><pre>    KIELTOMUOTO
    en        verota
    et        verota
    ei        verota
    emme      verota
    ette      verota
    eivät     verota


    ei        veroteta

   
en        verottanut
et        verottanut
ei        verottanut
emme      verottaneet
ette      verottaneet
eivät     verottaneet


ei         verotettu


     ole verottanut
     ole verottanut
     ole verottanut
   ole verottaneet
   ole verottaneet
  ole verottaneet


     ole verotettu


   ollut  verottanut
   ollut  verottanut
   ollut  verottanut
 olleet verottaneet
 olleet verottaneet
olleet verottaneet


   ollut  verotettu
</pre></td>
							</tr>
						</table>
						<table cellspacing="0" cellpadding="0" border="0">
							<tr>
								<td colspan="2" style="padding-bottom:10px;"><strong>Aktiivin konditionaali</strong></td>
							</tr>
							<tr>
								<td><pre>PREESENS 
minä     verottaisin     en 
sinä     verottaisit     et 
hän      verottaisi      ei 
me       verottaisimme   emme 
te       verottaisitte   ette 
he       verottaisivat   eivät 

PASSIIVI
         verotettaisiin  ei 

PERFEKTI
olisin   verottanut     en 
olisit   verottanut     et 
olisi    verottanut     ei 
olisimme verottaneet    emme 
olisitte verottaneet    ette 
olisivat verottaneet    eivät 

PASSIIVI
olisi    verotettu      ei 
</pre></td>
								<td>&nbsp;&nbsp;&nbsp;</td>
								<td><pre> 
         verottaisi
         verottaisi
         verottaisi
       verottaisi
       verottaisi
      verottaisi


         verotettaisi


olisi    verottanut
olisi    verottanut
olisi    verottanut
olisi  verottaneet
olisi  verottaneet
olisi verottaneet


olisi    verotettu
</pre></td>
							</tr>
						</table>
						<table cellspacing="0" cellpadding="0" border="0">
							<tr>
								<td colspan="2" style="padding-bottom:10px;"><strong>Aktiivin potentiaali</strong></td>
							</tr>
							<tr>
								<td><pre>PREESENS
minä     verottanen     en 
sinä     verottanet     et 
hän      verottanee     ei 
me       verottanemme   emme 
te       verottanette   ette 
he       verottanevat   eivät 

PASSIIVI
         verotettaneen  ei 

PERFEKTI
lienen   verottanut      en 
lienet   verottanut      et 
lienee   verottanut      ei 
lienemme verottaneet     emme 
lienette verottaneet     ette 
lienevät verottaneet     eivät 

PASSIIVI
lienee   verotettu       ei 
</pre></td>
								<td>&nbsp;&nbsp;&nbsp;</td>
								<td><pre> 
         verottane
         verottane
         verottane
       verottane
       verottane
      verottane


         verotettane


   liene verottanut
   liene verottanut
   liene verottanut
 liene verottaneet
 liene verottaneet
liene verottaneet


   liene verotettu
</pre></td>
							</tr>
						</table>
						<table cellspacing="0" cellpadding="0" border="0">
							<tr>
								<td colspan="2" style="padding-bottom:10px;"><strong>Aktiivin imperatiivi</strong></td>
							</tr>
							<tr>
								<td><pre>PREESENS

(sinä)   verota          älä 
(hän)    verottakoon     älköön 
(me)     verottakaamme   älkäämme 
(te)     verottakaa      älkää 
(he)     verottakoot     älkööt 

PASSIIVI
         verotettakoon   älköön 

PERFEKTI

ole      verottanut      älä 
olkoon   verottanut      älköön 
olkaamme verottaneet     älkäämme 
olkaa    verottaneet     älkää 
olkoot   verottaneet     älkööt 

PASSIIVI

olkoon   verotettu       älköön 
</pre></td>
								<td>&nbsp;&nbsp;&nbsp;</td>
								<td><pre> 

        verota
     verottako
   verottako
      verottako
     verottako


     verotettako



ole       verottanut
olko   verottanut
olko verottaneet
olko    verottaneet
olko   verottaneet



olko   verotettu
</pre></td>
							</tr>
						</table>
						<table cellspacing="0" cellpadding="0" border="0">
							<tr>
								<td colspan="2" style="padding-bottom:10px;"><strong>Verbin nominaalimuodot</strong></td>
							</tr>
							<tr>
								<td><pre>I INFINITIIVI              

Lyhyempi muoto:            
         verottaa          

Pitempi muoto:             
         verottaakseni     
         verottaaksesi
         verottaakseen
         verottaaksemme
         verottaaksenne
         verottaakseen

III  INFINITIIVI           

inessiivi    verottamassa  
elatiivi     verottamasta  
illatiivi    verottamaan   
adessiivi    verottamalla
abessiivi    verottamatta  
instruktiivi verottaman    
                           
Passiivi
instruktiivi verotettaman  
                           
                           
</pre></td>
								<td>&nbsp;&nbsp;&nbsp;</td>
								<td><pre> II INFINITIIVI

 inessiivi    verottaessa
 instruktiivi verottaen

 Passiivi
 inessiivi    verotettaessa






 IV INFINITIIVI

 nominatiivi  verottaminen
 partitiivi   verottamista
    

 I PARTISIIPPI
 aktiivi      verottava 
 passiivi     verotettava

 II PARTISIIPPI
 aktiivi      verottanut
 passiivi     verotettu
</pre></td>
							</tr>
						</table>

					</div>
				</td>
			</tr></table>		</div>
		<div id="footer"><a href="http://www.oph.fi/"><img src="i/oph_logo_ymmarrasuomea.gif" width="157" height="35" alt="OPH" /></a></div>
	</div>
</body>
</html>
